臺灣高雄地方法院民事判決　　　　　 110年度鳳小字第1365號
原　　　告　陳香菱　
被　　　告　張淳鈁　



上列當事人間請求履行協議事件，本院於民國111 年1 月27日言
詞辯論終結，判決如下：
    主  文
被告應給付原告新臺幣陸萬參仟元。
訴訟費用新臺幣壹仟元由被告負擔。
本判決得假執行。
    事實及理由
一、按小額訴訟之訴狀送達後，原告不得將原訴變更或追加他訴
    。但擴張或減縮應受判決事項之聲明者，不在此限，民事訴
    訟法第436 條第2 項、第436 條之23、第255 條第1 項但書
    第3 款分別定有明文。查原告原起訴聲明為：被告應給付原
    告新臺幣（下同）63,000元，及自起訴狀繕本送達翌日起至
    清償日止，按年息5%計算之利息。嗣於本院審理中捨棄利息
    之請求（見本院卷第69頁），核其性質屬減縮應受判決事項
    聲明，揆諸首揭規定，於法尚無不合，應予准許。
二、原告主張：兩造於民國110 年9 月7 日簽訂和解書（下稱系
    爭和解書），約定被告應分期還款原告共計66,000元，被告
    當場給付現金3,000 元予原告，其餘款項63,000元自同年10
    月15日起，匯款3,000 元至原告之合作金庫帳戶，直到清償
    完畢為止。詎被告未依約還款，尚欠63,000元未清償。為此
    ，爰依系爭和解書之約定提起本訴等語。並聲明：被告應給
    付原告63,000元。
三、被告則以：我同意原告之請求，為認諾之表示等語。
四、得心證之理由：按當事人於言詞辯論時為訴訟標的之認諾者
    ，應本於其認諾為該當事人敗訴之判決，民事訴訟法第384
    條定有明文，該條規定依民事訴訟法第436 條第2 項、第43
    6 條之23，於小額程序亦適用之。被告對於原告依訴之聲明
    所為關於某法律關係之請求，於法院行言詞辯論時為承認者
    ，即生訴訟法上認諾之效力，法院應不待調查原告請求之訴
    訟標的之法律關係果否存在，逕以認諾為該被告敗訴判決之
    基礎（最高法院85年度台上字第153 號判決意旨參照）。本
    件被告已於111 年1 月27日本院言詞辯論時為訴訟標的之認
    諾（本院卷第67頁），揆諸上開規定，即應本於該認諾為被
    告敗訴之判決。從而，原告依系爭和解書請求被告給付63,0
    00元，為有理由，應予准許。
五、本件係小額程序為被告敗訴之判決，爰依民事訴訟法第 436
    條之20規定，職權宣告假執行。
六、訴訟費用負擔之依據：民事訴訟法第78條。本件訴訟費用額
    ，依職權確定如主文第二項所示金額。
中    華    民    國   111    年    2     月    18    日
                  鳳山簡易庭  法  官  謝琬萍
以上正本係照原本作成
民事訴訟法第436 條之24第2 項：對於本判決之上訴，非以違背
法令為理由，不得為之。
如對本判決上訴，須於判決送達後20日內向本院提出上訴狀，並
須表明原判決所違背之法令及其具體內容與依訴訟資料可認為原
判決有違背法令之具體事實之上訴理由。（均須按他造當事人之
人數附繕本）。
中    華    民    國   111    年    2     月    18    日
                              書記官  林麗文